【裁判字號】    98,交抗,2723
【裁判日期】    981117
【裁判案由】    違反道路交通管理處罰條例
【裁判全文】
臺灣高等法院交通事件裁定            98年度交抗字第2723號
抗  告  人
即受處分人  甲○○
上列抗告人即受處分人因違反道路交通管理處罰條例案件，不服
臺灣板橋地方法院，中華民國98年9 月30日裁定（原審案號：98
年度交聲字第3269號），提起抗告，本院裁定如下：
    主  文
抗告駁回。
    理  由
一、原裁定意旨略以：抗告人即受處分人甲○○駕駛車牌號碼08
    7-B6號營業一般小客車，於民國98年7 月5 日5 時32分許，
    於臺北市○○路○ 段53號前，經警舉發有「限速50公里，經
    測時速75公里，超速20公里以上未滿40公里」之違規，依道
    路交通管理處罰條例第40條規定，處罰鍰新台幣（下同）1,
    800 元，並依同條例第63條第1 項第1 款記違規點數1 點。
    受處分人不服聲明異議，經調查後，仍認受處分人於上開時
    地有超速行駛之違規事實，而裁定駁回其異議之聲明。
二、抗告意旨略以：本人的聲明異議已說的很清楚，難道電腦雷
    射測速不會有誤嗎？買這部車只是用來停車位，這車根本沒
    有跑到60公里過，該車車況不佳等語。
三、按汽車駕駛人，行車速度，超過規定之最高時速，或低於規
    定之最低時速，除有第43條第1 項第2 款情形外，處新臺幣
    1,200 元以上2,400 元以下罰鍰；汽車駕駛人有第40條之情
    形者，除依原條款處罰鍰外，並記違規點數1 點，道路交通
    管理處罰條例第40條、第63條第1 項第1 款分別定有明文。
四、經查：
  (一)本件抗告人即受處分人甲○○所有之車牌號碼087-B6號營業
    一般小客車，於民國98年7 月5 日5 時32分許，於臺北市○
    ○路○ 段53號前，經警舉發有「限速50公里，經測時速75公
    里，超速20公里以上未滿40公里」之違規等情，有臺北市政
    府警察局98年7 月14日北市警交大字第A00000000 號舉發違
    反道路交通管理事件通知單、臺北市政府警察局中正第一分
    局98年9 月21日北市警中正一分交字第09831760600 號函所
    附採證照片、交通部公路總局臺北區監理所北監營裁字第40
    -A00000000號違反道路交通管理事件裁決書在卷可稽（見原
    審卷第5 、6 、18頁），自堪採信。
  (二)又本件設置於臺北市○○路○ 段53號前（快速道），用以舉
    發抗告人違規超速行為之雷達測速照相設備（主機器號碼59
    3-062/60017 ）係經過經濟部標準檢驗局國家標準檢驗合格
    ，且領有檢驗合格證書（編號：MO0000000 ），有效日期至
    98年12月31日，其所測到之速度採證值具有準確性等事實，
    有臺北市察局中正第一分局98年8 月4 日北市警中正一分交
    字第09833005600 號函暨所附之經濟部標準檢驗局雷達測速
    儀檢定合格證書在卷可稽（見原審卷第7 至9 頁）。故該具
    雷射測速照相設備於檢驗合格有效期間內測得之行車速度及
    拍攝之照片，在客觀上應堪信賴。是抗告人稱電腦雷射測速
    有誤云云，委無可採。
  (三)抗告人另辯稱該違規車輛之車況，實無法超速行使云云。然
    查：臺北市○○路○ 段53號左側道係限速50公里，而抗告人
    所有之車牌號碼087-B6號營業一般小客車，於98年7 月5 日
    5 時32分44秒時，以時速75公里行經該路段之事實，有臺北
    市政府警察局中正第一分局98年9 月21日北市警中正一分交
    字第09831760600 號函所附之採證照片在卷可佐（見原審卷
    第18頁）。參以抗告人於抗告狀中亦不爭執其於上開時間，
    確有駕駛該車行經該路段之事實。從而堪認本件係經檢驗合
    格之雷達測速照相設備拍攝到之違規超速照片，始由警方據
    以開單舉發，且於舉發當時，該雷達測速照相設備亦處於正
    常運作。是原處分機關所指抗告人駕駛上開車輛違規超速之
    情節，尚屬有據。抗告人上開所辯，亦無可採。
五、綜上所述，抗告人確有於上揭時地駕車超速行駛之事實，至
    為灼然。原處分機關依據前揭道路交通管理處罰條例第40條
    規定，處罰鍰新台幣1,800 元，並依同條例第63條第1 項第
    1 款記違規點數1 點，核無違誤。原法院同此認定，駁回其
    異議之聲明，認事用法並無不當。本件抗告人猶執陳詞，提
    起抗告，指摘原審裁定不當，所辯均無可採，其抗告核無理
    由，應予駁回。
據上論斷，依道路交通案件處理辦法第26條、道路交通管理處罰
條例第89條、刑事訴訟法第412 條，裁定如主文。
中    華    民    國    98    年    11    月    17    日
                刑事第十五庭  審判長  法  官  吳昭瑩
                                      法  官  蘇隆惠
                                      法  官  吳炳桂
以上正本證明與原本無異。
不得再抗告。
                                      書記官  張嘉佐
中    華    民    國    98    年    11    月    23    日


司法院資訊處製作；財團法人民間司法改革基金會備份。
